【裁判字號】    89,易,1499
【裁判日期】    890529
【裁判案由】    違反公司法
【裁判全文】
臺灣臺中地方法院刑事判決                        八十九年度易字第一四九九號
    公  訴  人  臺灣臺中地方法院檢察署檢察官
    被      告  甲○○
右列被告因違反公司法案件，經檢察官聲請簡易判決處刑（八十九年度偵字第三三三
八號），本院改依通常程序審理並判決如左：
    主  文
甲○○公司負責人，違反公司不得經營其登記範圍以外之業務之規定，科罰金新臺幣
拾萬元，如易服勞役，以新臺幣玖佰元（銀元參佰元）折算壹日。
    事  實
一、甲○○係台中縣梧棲鎮○○路一二二號酷斯拉事業股份有限公司（下簡稱酷斯拉
    公司）之董事長，為公司法上之公司負責人，明知酷斯拉公司登記之營業項目為
    （一）歌廳經營業。（二）視聽歌唱業。（三）舞廳、舞場經營業。（四）小吃
    店業。（五）飲料店業。（六）飲酒店業。（七）國際貿易業等七項，竟於民國
    （下同）八十八年十一月五日，經營該公司登記業務範圍以外之「猛男秀」表演
    之綜藝活動業務。嗣於同日下午十時十五分左右，在上址為警當場查獲。
二、案經經濟部移送臺灣臺中地方法院檢察署檢察官偵查聲請簡易判決處刑，本院改
    依通常程序審理。
    理  由
一、被告甲○○經合法傳喚未到庭，據其於偵查所供，否認有何犯行，並辯稱：伊僅
    係掛名負責人而已，並未實際經營云云。惟查：該酷斯拉公司之負責人確係被告
    ，且酷斯拉公司與表演「猛男秀」之天堂鳥藝術歌舞劇團簽約係經被告同意及簽
    約等情，業據證人即酷斯拉公司之現場管理王先知於警訊中證述明確（見偵查卷
    第十一至十二頁），而被告於警訊中復供稱其關於現場經營確有授權王先知等語
    （見偵查卷第九頁背面），於偵查中則供稱王先知於簽約後有口頭告知伊等語（
    見偵查卷第四十三頁），苟被告確如其所言，僅係掛名負責人而已，則豈有授權
    王先知管理可言，王先知又何有將表演情事告知被告之理？足見其所辯，顯非實
    情，尚不足採。又上開天堂鳥藝術歌舞劇團於八十八年十一月五日所表演之「猛
    男秀」，僅係表演舞蹈及表現肌肉而已等情，復據證人宋威信（舞者）、劉燕欽
    （舞者）、蘇明治（天堂鳥藝術歌舞劇團負責人）、賴泰宏（舞者）、吳朝清（
    舞者）、游瑞榮（舞者）、黃福森（舞者）、蔡萱燕（顧客）分別於警訊及偵查
    中證述明確，並有錄影帶一捲扣案可資佐證，足見該酷斯拉公司僱請天堂鳥藝術
    歌舞劇團表演之「猛男秀」，並非以歌曲演唱表演為主要業務，而係以舞蹈表演
    為主之表演業務，應屬「演藝活動業務」無誤。又，被告所經營酷斯拉公司其公
    司登記之營業項目僅有歌廳經營業、視聽歌唱業、舞廳舞場經營業、小吃店業、
    飲料店業、飲酒店業、國際貿易業等七項，並未登記「演藝活動業」等情，復有
    經濟部公司執照影本一件、台中縣政府營利事業登記證影本一件在卷可稽，是被
    告所經營之「猛男秀」表演，確係屬公司登記業務範圍以外之業務，亦屬無疑。
    此外，復有酷斯拉公司董事、監察人名冊影本一件、經濟部商業司八十八年十二
    月二十二日（八八）商七字第八八二二六八二六號函影本一件、同司八十九年一
    月三十一日（八九）商七字第八九二０二０三七號函影本一件在卷可參，足見被
    告所經營者，確係公司登記業務範圍外之業務，要屬無疑。本件事證明確，被告
    之前開犯行，已足證明。
二、核被告所為，係違反公司法第十五條第一項之規定，應依同條第三項處斷。爰審
    酌被告之素行資料、其犯罪之目的、手段、犯罪所生之損害程度不大及其犯罪後
    之態度等一切情狀，量處如主文所示之刑，並諭知易服勞役之折算標準。末查，
    被告經合法傳喚，無正當理由不到庭，本院認本件係應科罰金之案件，爰不待其
    陳述逕行判決，併予敘明。
據上論斷，應依刑事訴訟法第四百五十二條、第二百九十九條第一項前段，公司法第
十五條第三項，刑法第十一條前段、第四十二條第二項，罰金罰鍰提高標準條例第二
條，判決如主文。
中    華    民    國      八十九      年      五      月     二十九     日
                                        法  官    李  國  增
右正本證明與原本無異。
如不服本判決，應於送達後十日內向本院提出上訴狀（須附繕本），上訴於台灣高等
法院台中分院。
                                        書記官
中    華    民    國      八十九      年      五      月     二十九     日
附錄法條：
公司法第十五條第一項：公司不得經營登記範圍以外之業務。
              第三項：公司負責人違反前二項規定時，各處一年以下有期徒刑、拘
                      役或科或併科新台幣十五萬元以下罰金，並賠償公司因此所
                      受之損害。


司法院資訊處製作；財團法人民間司法改革基金會備份。
